【裁判字號】    98,刑智上易,124
【裁判日期】    981120
【裁判案由】    違反著作權法等
【裁判全文】
智慧財產法院刑事判決
                                 98年度刑智上易字第124號
上  訴  人  甲○○
即  被  告
上列上訴人因違反著作權法等案件，不服臺灣板橋地方法院98年
度訴字第2526號，中華民國98年8 月31日第一審判決（起訴案號
：臺灣板橋地方法院檢察署97年度偵字第23602 號），提起上訴
，本院判決如下：
    主  文
上訴駁回。
    理  由
一、按智慧財產刑事案件不服地方法院之第一審判決而上訴者，
    除少年事件外，應向管轄第二審之智慧財產法院為之。上訴
    書狀應敘述具體理由。第二審法院認為上訴書狀未敘述理由
    或上訴有第362 條前段之情形者，應以判決駁回之。智慧財
    產法院組織法第3 條第2 款、智慧財產案件審理法第25條第
    1 項，及刑事訴訟法第361 條第1 項、第2 項、第367 條前
    段，分別定有明文。所謂具體理由，必係依據卷內既有訴訟
    資料或提出新事證，指摘或表明第一審判決有何採證認事、
    用法或量刑等足以影響判決本旨之不當或違法，而構成應予
    撤銷之具體事由，始克當之（例如：依憑證據法則具體指出
    所採證據何以不具證據能力，或依憑卷證資料，明確指出所
    為證據證明力之判斷如何違背經驗、論理法則），若僅泛言
    原判決認定事實錯誤、違背法令、量刑失之過重或輕縱，而
    未依上開意旨指出具體事由，或形式上雖已指出具體事由，
    然該事由縱使屬實，亦不足以認為原判決有何不當或違法者
    （例如：對不具有調查必要性之證據，法院未依聲請調查亦
    未說明理由，或援用證據不當，但除去該證據仍應為同一事
    實之認定），皆難謂係具體理由，俾與第二審上訴制度旨在
    請求第二審法院撤銷、變更第一審不當或違法之判決，以實
    現個案救濟之立法目的相契合，並節制濫行上訴（最高法院
    97年度台上字第892號判決要旨參照）。
二、查被告前因違反著作權法案件，經臺灣士林地方法院於民國
    92年8 月28日以92年度易字第76號判處有期徒刑6 月，並於
    92年11月6 日確定，於92年12月23日繳納易科之罰金而執行
    完畢（於本件構成累犯）；復因違反著作權法案件，經臺灣
    高等法院於97年4 月30日以97年度上更（一）字第125 號判
    處有期徒刑1 年10月，減為11月，並於97年9 月25日經最高
    法院以97年度台上字第4764號判決駁回上訴確定，甫於98年
    10 月19 日縮刑執行完畢出監。原審乃因被告為認罪陳述而
    改依簡式程序審判，經調查審理後予以論罪科刑，認被告係
    犯著作權法第91條之1 第3 項前段（起訴書漏載前段）、第
    2 項之明知係侵害著作財產權之重製光碟而散布罪及商標法
    第82 條 、第81條第1 款之販賣仿冒相同商標商品罪。被告
    明知係侵害著作財產權之重製光碟，竟意圖散布而持有之低
    度行為，為散布之高度行為所吸收，不另論罪。被告以一販
    賣而交付前揭盜版及仿冒商標光碟之行為，同時侵害如起訴
    書附表二至六所示之數個著作財產權人及如起訴書附表一所
    示之數個商標專用權人之法益，且同時觸犯上開著作權法及
    商標法之罪名，為想像競合犯，依刑法第55條之規定，應從
    一重之著作權法第91條之1 第3 項前段、第2 項之明知係侵
    害著作財產權之重製光碟而散布罪處斷，被告係累犯，應依
    刑法第47條第1 項加重其刑。並說明被告就其所有盜版光碟
    無以偽作真之意，尚不成立行使偽造準私文書罪，因公訴檢
    察官於原審審理時已具狀減縮此部分之犯罪事實，該部分業
    已非屬檢察官之起訴範疇，而不另為無罪之諭知。審酌被告
    係累犯，亦自承明知其所販賣之光碟係屬盜版光碟，竟仍視
    法令如無物，毫未建立尊重他人之著作財產權之守法觀念，
    為牟私利而侵害著作財產權人之權益，且販賣之盜版光碟數
    量至鉅，販賣時間非短，惡性自屬非輕等，及其犯罪動機、
    目的、手段、所造成之損害、智識程度非高、家庭經濟狀況
    僅係勉持等一切情狀，酌情量處有期徒刑一年六月。經形式
    上審核，認事用法並無不當，量刑亦屬妥適。
三、按量刑之輕重及應否宣告緩刑，係屬事實審法院得依職權自
    由裁量之事項，茍於量刑時，已依行為人之責任為基礎，並
    斟酌刑法第57條各款所列情狀，而未逾越法定範圍，又未濫
    用其職權，即不得遽指為違法。本件原判決於量刑時業已依
    刑法第57條規定就被告犯罪相關一切情狀詳為審酌並敘明理
    由，已如上述，未濫用自由裁量權限甚明。被告甲○○不服
    原審判決提起上訴，上訴意旨僅略稱要在上訴中供出上游廠
    商相關資料，請考量是否符合減刑要件，准予從輕量刑云云
    ，並未對卷內既有訴訟資料或提出新事證，指摘或表明原審
    判決有何採證認事、用法或量刑等足以影響判決本旨之不當
    或違法，而構成應撤銷之具體事由，是其上訴並無具體之理
    由。雖著作權法第91條之1 第3 項規定，犯前二項之罪，經
    供出其物品來源，因而破獲者，得減輕其刑。被告固於警訊
    中供稱：「我是向吳奇偉進貨。我不知道年籍資料。我無法
    聯絡到場。」（見97年度偵字第23602 號偵查卷第9 頁），
    於偵查中供稱：「我是向吳奇偉買的，他大概40歲左右（好
    像也是三重人），一開始是他來店內找我的」（同上揭卷第
    694 頁），均未進一步供出「吳奇偉」之真實年籍住址及聯
    絡資料，檢警亦未因而破獲，自與上揭減刑規定不符。又檢
    警職司偵查犯罪，被告苟欲供出其物品來源，因而破獲，本
    應於檢警偵查中為之，本件自其於97年8 月13日被警查獲，
    迄98年3 月31日檢察官提起公訴，有約6 個月時間，已足夠
    其供出物品來源，使檢警破獲，其卻不此之為，嗣至上訴審
    始稱欲供出其物品來源云云，惟二審法院並非檢警機關，並
    無偵查犯罪之職權，如何破獲？況且被告上訴理由並無供出
    其物品來源之具體資料，而僅是空言欲供出其物品來源而已
    ，不足為其有利之判斷，顯見其上訴，不合上訴之法定要件
    ，應予駁回。並不經言詞辯論為之。
據上論斷，應依智慧財產案件審理法第1 條，刑事訴訟法第367
條前段、第372 條，判決如主文。
中    華    民    國    98    年    11    月    20    日
                  智慧財產法院第二庭
                              審判長法  官  陳國成
                                    法  官  蔡惠如
                                    法  官  陳忠行
以上正本係照原本作成。
不得上訴。
中    華    民    國    98    年    11    月    20    日
                                    書記官  陳士軒


司法院資訊處製作；財團法人民間司法改革基金會備份。
